# 资产负债清查专项审计中涉及到应交税费负数重分类调整

提问人：akt_888 时间：2020-03-06 08:05:27
我在资产负债清查专项审计中涉及到的应交税费负数调整的困惑，请大神们能否给与解答？
项目背景：这是一家电商企业，由于盲目扩张，资金链断裂，财务状况严重资不抵债，现已处于关门状态。股东请求清算前，请会所对
资产负债做一次鉴证。
审计疑点：应交税费中待抵扣进项税金额很大，审计对税费的负数调整到其他流动资产列报
我个人的观点：基于非持续经营判断，列报为资产，不合适，继续停留在应交税费报表项目体现。
问题：列报为其他流动资产是否合适，请大神们给予指导，并说明理由！！

回答人：chenyiwei
鉴于“已处于关门状态。股东请求清算”，也就是这部分进项税额已经不可能再获得抵扣或者退回，因此应当首先重分类到其他流动资产，然后对其全额计提减值准备。